【裁判字號】    97,聲,420
【裁判日期】    970422
【裁判案由】    返還提存物
【裁判全文】
臺灣桃園地方法院民事裁定               97年度聲字第420號
聲  請  人  渣打國際商業銀行股份有限公司
法定代理人  甲○○
相  對  人  乙○○
上列聲請人聲請返還提存物事件，本院裁定如下：
    主  文
本院九十二年度存字第四三八號提存事件聲請人所提存之提存物
新臺幣玖萬元，准予返還。
聲請程序費用由相對人負擔。
    理  由
一、按訴訟終結後，供擔保人證明已定20日以上之期間，催告受
    擔保利益人行使權利而未行使者，法院應依供擔保人之聲請
    ，以裁定命返還其提存物或保證書；第104 條之規定，於其
    他依法令供訴訟上之擔保者準用之，民事訴訟法第104 條第
    1 項第3 款、第106 條分別定有明文。
二、本件聲請意旨略以：聲請人前遵鈞院87年度全七字第3715號
    假扣押裁定，以鈞院87年度存字第3115號提存中央政府建設
    公債85年度甲類第3 期債票新台幣（下同）10萬元，嗣依鈞
    院91年度聲字第1379號變換提存物裁定，以鈞院92年度存字
    第438 號提存9 萬元在案。茲因聲請人已撤銷上開假扣押裁
    定及撤回上開假扣押之執行，復於此執行程序終結後，聲請
    鈞院以桃院永民祥97年度聲字第153 號函通知相對人於收受
    通知後21日內行使權利，而相對人於所定期間屆滿仍未行使
    權利，爰依法聲請准予返還前開提存物等語，並提出本院92
    年度存字第438 號提存書、87年度全七字第3715號民事裁定
    、95年度全聲字第213 號民事裁定暨確定證明書、桃院永民
    祥97年度聲字第153 號函、相對人戶籍謄本（均為影本）各
    1 件為證。
三、查聲請人主張之前開事實，業經本院依職權調閱上開各卷宗
    查核屬實。又聲請人確於上開假扣押執行程序終結後，聲請
    本院以桃院永民祥97年度聲字第153 號函通知相對人於收受
    通知後21日內行使權利，並合法送達，業經本院依職權調閱
    本院97年度聲字第153 號卷宗查核無訛。相對人逾上開受催
    告期間迄今並未行使權利之事實，亦經本院依職權查詢無訛
    ，有本院民事紀錄科查詢表2 紙、臺灣新竹地方法院97年4
    月8 日新院雲民慎字第06735 號函1 紙在卷足憑。足認聲請
    人之上開主張為真實。揆諸上揭法律規定及說明，聲請人本
    件聲請，於法尚無不合，應予准許。
四、聲請人於本院92年度存字第438 號提存事件時，名稱為「新
    竹國際商業銀行股份有限公司」，嗣因合併經變更名稱為「
    渣打國際商業銀行股份有限公司」，有行政院金融監督管理
    委員會函1 紙附卷足憑，是其於提存時及本件聲請時當事人
    之同一性並未變更，附此敘明。
五、爰裁定如主文。
中    華    民    國    97    年    4     月    22    日
                  民事第二庭    法  官  蔡寶樺
以上正本係照原本作成
如不服本裁定應於送達後10日內向本院提出抗告狀，並繳納抗告
費新臺幣1,000元。
中    華    民    國    97    年    4     月    23    日
                                書記官  李宛儒


司法院資訊處製作；財團法人民間司法改革基金會備份。
